臺灣宜蘭地方法院刑事裁定
111年度聲字第113號
聲  請  人  
即  被  告  簡文彬



上列聲請人即被告因竊盜案件，聲請具保停止羈押，本院裁定如
下：
    主  文
聲請駁回。
    理  由
聲請意旨略以：聲請人即被告簡文彬所犯非最重本刑5年以上之
  重罪，有固定之居所及正當職業，深感對司法程序之不尊重有
  所悔悟，請給予交保機會，俾利維持經濟同時兼顧家庭，父母
  年老，請准予具保停止羈押等語。
按被告及得為其輔佐之人或辯護人，得隨時具保，向法院聲請
  停止羈押，刑事訴訟法第110條第1項定有明文；然法院准許具
  保停止羈押之聲請，其要件應以被告雖有刑事訴訟法第101條
  第1項各款或第101條之1第1項所示之羈押原因，但已無羈押之
  必要；或另有同法第114條各款所示之情形，始得為之。倘被
  告猶具刑事訴訟法第101條第1項各款或第101條之1第1項所示
  之羈押原因，且有羈押之必要，此外，復查無同法第114條各
  款所示不得駁回具保聲請停止羈押之情形者，法院即不應准許
  具保停止羈押。
經查：
㈠本件被告因竊盜案件，經檢察官提起公訴，本院於民國111年2
  月13日訊問被告後，被告坦承有起訴書所載之竊盜犯行，並有
  卷內相關證據可佐，足認被告涉犯刑法第320條第1項、第321
  條第1項第1、2款之竊盜罪，嫌疑重大，且被告係經通緝到案
  ，於警方逮補時，並有推拒警方之動作，有事實足認被告有逃
  亡之虞，而有刑事訴訟法第101條第1項第1款羈押之原因，考
  量被告涉犯多起竊盜案件，所為已造成社會秩序安寧危害甚大
  ，如不予羈押被告，顯難進行後續之審理及執行，而認有羈押
  之必要，經本院裁定自111年2月13日起執行羈押在案，合先敘
  明。
㈡被告雖執上開情詞聲請具保停止羈押，然被告本即非因所犯之
  罪為最輕本刑5年以上有期徒刑之罪而遭羈押，而係因有事實
  足認被告有逃亡之虞經本院裁定羈押已如前述，被告雖辯稱有
  固定之居所及正當職業，然本案經起訴後，被告經本院傳喚、
  拘提，均未到案，經本院發佈通緝，迄111年2月13日始為警方
  緝獲，且當時猶出手攻擊以抵抗警方之逮捕，有事實足認被告
  有逃亡之虞；又被告另涉竊盜案件，經本院以110年度易字第1
  61號判處有期徒刑4月、3月、經臺灣臺北地方法院以110年度
  易字第449號判處有期徒刑4月，並均經臺灣高等法院駁回上訴
  確定，上開案件復經臺灣高等法院以111年度聲字第654號裁定
  應執行有期徒刑9月，尚待執行；復因多起竊盜案件，現由臺
  灣宜蘭地方檢察署偵查中，有臺灣高等法院被告前案紀錄表可
  憑。被告甫遭判處相當之罪刑，復另涉多起竊盜案件，依通常
  經驗法則，面臨如此重責加身，實有規避後續審判程序或刑罰
  執行而逃匿之可能。再酌之被告自101年11月14日起至111年2
  月14日止，已遭檢察機關通緝高達7次（不包括本院之通緝）
  ，此有臺灣高等法院通緝紀錄表在卷可稽，當有事實足認被告
  若獲釋在外，仍有逃亡之虞，本院前依刑事訴訟法第101條第1
  項第1款規定，對被告實施羈押之原因仍繼續存在。至被告聲
  請意旨所指：為維持經濟，兼顧家庭及父母年老等事由，係屬
  被告個人家庭因素，並非屬羈押必要性消滅事由，經核復與刑
  事訴訟法第114條其他各款所定應准予具保停止羈押之情形尚
  無相符。末衡諸被告所涉犯罪對社會危害之程度及國家刑罰權
  遂行之公益考量，經與被告之人身自由之私益兩相權衡後，認
  為確保訴訟程序順利進行，使國家刑罰權得以實現，以維持重
  大之社會秩序及增進重大之公共利益，對被告維持羈押之處分
  符合憲法比例原則及刑事訴訟法上羈押相當性原則之要求，尚
  稱適當與必要，以其他侵害較小之替代手段，均不足以確保本
  案日後審判、執行之順利進行，從而，本件聲請具保停止羈押
  ，自難准許，應予駁回。
依刑事訴訟法第220條，裁定如主文。
中　　華　　民　　國　　111 　年　　3 　　月　　7 　　日
                  刑事第四庭  法  官  陳錦雯
以上正本證明與原本無異。
如不服本裁定，應於裁定送達後5日內，向本院提出抗告狀。（
應附繕本）
                              書記官  陳建宇
中　　華　　民　　國　　111 　年　　3 　　月　　7 　　日